臺灣臺中地方法院民事判決　94年度訴字第1132號
原　　　告　甲○○
被　　　告　乙○○
　　　　　　　　　　(現在台灣台中看守所)
上列當事人間請求損害賠償事件，本院於民國94年6月8日言詞辯
論終結，判決如下：
    主      文
被告應給付原告新臺幣壹佰壹拾捌萬元。
訴訟費用由被告負擔。
    事實及理由
壹、兩造爭執要旨：
  一、原告主張：被告於民國（下同）93年7、8月間看見報紙小
      廣告刊載有收購金融機構存摺、提款卡訊息，遂基於幫助
      他人詐財之間接故意，於93年8月2日，在台中市○○路某
      處，將其於台中縣大肚鄉福山郵局所開立00000000000000
      號帳戶而取得該帳戶之存摺、提款卡（包括密碼）及開戶
      印章交予某犯罪集團使用，並因而取得代價新臺幣（下同
      ）5,000元。該犯罪集團份子取得被告前揭存摺、提款卡
      （包括密碼）及開戶印章後，即與該集團內之其他份子基
      於詐欺取財之犯意，以詐術使原告陷於錯誤，分別於93年
      8月10日、11日、12日、16日，在彰化縣埔鹽鄉之彰化銀
      行埔鹽分行或郵局，匯入被告之上揭郵局帳戶180,000元
      、100,000元、300,000元、300,000元、300,000元，共計
      1,180,000元，嗣後原告方察覺受騙。而被告乃幫助他人
      犯詐欺取財實施侵權行為之幫助人，依民法第一百八十四
      條、第一百八十五條規定，應連帶負損害賠償責任等語。
      並聲明：被告應給付原告1,180,000元。
  二、被告抗辯：其因施用毒品沒有錢，看到報紙刊登廣告才將
      存摺賣給別人，但原告之錢不是被告要原告匯入該帳戶，
      錢也不是被告拿去等語。並聲明：駁回原告之訴。
貳、得心證之理由：
  一、原告主張被告於右揭時地以5,000元代價販賣交付其於台
      中縣大肚鄉福山郵局所開立00000000000000號帳戶而取得
      之存摺、提款卡（包括密碼）及開戶印章予某犯罪集團使
      用，及該犯罪集團成員向原告詐騙，使原告先後匯款五次
      至前開帳戶內，金額合計1,180,000元之事實，業經被告
      承認；且被告該幫助詐欺犯行，並經法院判處有期徒刑四
      月確定，有本院94年度沙簡字第82號刑事判決在卷可憑。
      從而原告主張之上情，堪信為真正。
  二、按民法第一百八十四條規定：「因故意或過失，不法侵害
      他人之權利者，負損害賠償責任。故意以背於善良風俗之
      方法，加損害於他人者亦同。違反保護他人之法律，致生
      損害於他人者，負賠償責任。但能證明其行為無過失者，
      不在此限。」第一百八十五條規定：「共同不法侵害他人
      之權利者，連帶負損害賠償責任；不能知其中孰為加害人
      者，亦同。造意人及幫助人，視為共同行為人。」茲查，
      該犯罪集團份子詐騙原告之財物，依民法第一百八十四條
      規定，應負損害賠償責任。而被告將其帳戶存摺、提款卡
      （包括密碼）及開戶印章販賣交付予該犯罪集團份子供作
      詐騙原告財物之用，乃侵權行為之幫助人，依民法第一百
      八十五條規定，視為共同行為人，應與該犯罪集團份子連
      帶負損害賠償責任。被告以前述情詞置辯，主張不必負損
      害賠償責任云云，顯無可採。從而原告依侵權行為之法律
      關係，請求被告給付1,180, 000元，為有理由，應予准許
      。
參、訴訟費用負擔之依據：民事訴訟法第七十八條。
中　　華　　民　　國　　94　　年　　6　　月　　22　　 日
                  民事第一庭    法  官  游文科
正本係照原本作成。
如對本判決上訴，須於判決送達後20日內向本院提出上訴狀。
中　　華　　民　　國　　94　　年　　6　　月　　22　　 日
                                書記官
